臺灣新竹地方法院民事判決  
111年度訴字第557號
原      告  張煜掄  


            楊力翰  

            林孟伶  


被      告  戴子義  



上列當事人間損害賠償事件，本院於民國111年8月2日辯論終結
，判決如下：
    主  文
被告應給付原告張煜掄新臺幣柒拾柒萬元，及自民國一一一年二
月十二日起至清償日止，按年息百分之五計算之利息。
被告應給付原告楊力翰新臺幣伍拾萬元，及自民國一一一年二月
十二日起至清償日止，按年息百分之五計算之利息。
被告應給付原告林孟伶新臺幣壹拾萬元，及自民國一一一年二月
十二日起至清償日止，按年息百分之五計算之利息。
本判決第一項於原告張煜掄以新臺幣貳拾伍萬陸仟元為被告供擔
保後，得假執行。但被告如以新臺幣柒拾柒萬元為原告張煜掄預
供擔保，得免為假執行。
本判決第二項於原告楊力翰以新臺幣壹拾陸萬陸仟元為被告供擔
保後，得假執行。但被告如以新臺幣伍拾萬元為原告楊力翰預供
擔保，得免為假執行。
本判決第三項得假執行，但被告如以新臺幣壹拾萬元為原告林孟
伶預供擔保後，得免為假執行。
　　事實及理由
一、原告主張：
　㈠被告於本院110年金訴字第393號刑事案件，以幫助犯洗錢防
    制法之一般洗錢罪定罪，原告以此方式侵害原告之財產權，
    造成原告受有上開損害，自應由被告依侵權行為之法律關係
    負損害賠償責任，為此提起本件訴訟。爰聲明如主文。
二、被告就刑事判決無意見，惟無能力清償。
三、本院之判斷：
　㈠原告主張之前揭事實，被告已就上揭所為，於本院刑事庭就
    上開刑事案件自承在卷，有刑事判決在卷可參。本院依調查
    證據之結果及斟酌全辯論意旨，堪認原告之主張為真實。
　㈡按因故意或過失，不法侵害他人之權利者，負損害賠償責任
    ；故意以背於善良風俗之方法，加損害於他人者亦同。再按
    侵權行為乃對於被害人所受之損害，由加害人予以填補，俾
    回復其原有財產狀態之制度。查原告因受被告所屬之詐欺集
    團詐騙，分別匯款如主文之金額至被告提供予其所屬詐欺集
    團之銀行帳戶，是被告就其參與、分工之部分，與詐欺集團
    之其他成員，係於共同侵害原告權利之目的範圍內，各自分
    擔實行行為之一部，互相利用他人之行為，以達成前開目的
    ，自屬共同侵權行為人，對原告所生之損害連帶負賠償之責
    。從而，原告依侵權行為之法律關係，請求被告如主文之金
    額，核屬有據，應予准許。
　㈢末按遲延之債務，以支付金錢為標的者，債權人得請求依法
    定利率計算之遲延利息；給付無確定期限者，債務人於債權
    人得請求給付時，經其催告而未為給付，自受催告時起，負
    遲延責任，其經債權人起訴而送達訴狀，或依督促程序送達
    支付命令，或為其他相類之行為者，與催告有同一之效力；
    應付利息之債務，其利率未經約定，亦無法律可據者，週年
    利率為百分之5，民法第233條第1項本文、第229條第2項、
    第203條分別定有明文。經查，原告依侵權行為法律關係請
    求被告負損害賠償責任，並未約定期限給付，復未經催告，
    而係經原告起訴而為訴訟程序，是原告請求自起訴狀繕本送
    達被告之翌日即111年2月12日起至清償日止，按年息百分之
    5計算之利息，核屬有據，應予准許。
四、綜上所述，原告依侵權行為之法律關係，請求被告給付原告
    如主文之金額及遲延利息，為有理由，應予准許。
五、據上論結，本件原告之訴為有理由，判決如主文。
中　　華　　民　　國　　111 　年　　8 　　月　　24　　日
                  民事第二庭法　官　彭淑苑
以上正本係照原本作成。
如對本判決上訴，須於判決送達後20日內向本院提出上訴狀。如
委任律師提起上訴者，應一併繳納上訴審裁判費。
中　　華　　民　　國　　111 　年　　8 　　月　　24　　日
                             書記官　林琬茹